【裁判字號】    97,上訴,938
【裁判日期】    970331
【裁判案由】    毒品危害防制條例
【裁判全文】
臺灣高等法院刑事判決                 97年度上訴字第938號
上  訴  人  台灣板橋地方法院檢察署檢察官
被      告  甲○○
上列上訴人因被告違反毒品危害防制條例案件，不服台灣板橋地
方法院九十六年度訴字第三０００號，中華民國九十七年一月四
日第一審判決（起訴案號：台灣板橋地方法院檢察署九十六年度
毒偵字第四七一四號），提起上訴，本院判決如下：
    主  文
上訴駁回。
    理  由
一、公訴意旨略以：被告甲○○前因施用毒品案件，經台灣板橋
    地方法院先後二次裁定送觀察、勒戒後，均無繼續施用毒品
    之傾向，經臺灣板橋地方法院檢察署檢察官以八十八年度偵
    字第一二五二九號、八十九年度毒偵字第二００三號為不起
    訴處分確定。復因施用毒品案件，經台灣板橋地方法院裁定
    令入戒治處所施以強制戒治，於民國九十三年一月七日強制
    戒治期滿，並經台灣板橋地方法院判處有期徒刑四月確定，
    又因施用毒品案件，經台灣板橋地方法院判處有期徒刑六月
    ，於九十五年三月十六日易科罰金執行完畢。詎猶不知悔改
    ，於強制戒治執行完畢後五年內之於九十六年五月二日為警
    採尿回溯前二十六小時、九十六小時內之某時，在不詳處所
    ，施用第一級毒品海洛因及第二級毒品安非他命各一次，嗣
    於九十六年五月二日晚間六時許，在臺北縣土城市○○路與
    明德路交岔口，因另案通緝，為警緝獲後採尿送驗而查獲，
    因認被告涉犯毒品危害防制條例第十條第一項、第二項之施
    用第一、二級毒品罪嫌。
二、按案件曾經判決確定者，應諭知免訴之判決，刑事訴訟法第
    三百零二條第一款定有明文。
三、原審判決意旨略以：被告基於施用第一級毒品海洛因之包括
    犯意，自九十五年十一月四日二十三時許起至「九十六年五
    月二日」中午某時止，在臺北縣中和市○○路○段十一號七
    樓友人住處或臺北縣土城市○○路○段二六九號七樓住處或
    臺北縣板橋市○○街三六之五號「馥麗商務旅館」七０六室
    等處，以將第一級毒品海洛因摻入香菸中點燃吸食或放在吸
    食器內燒烤吸食其生成煙霧之方式，密集施用第一級毒品海
    洛因多次。又另基於施用第二級毒品甲基安非他命之包括犯
    意，於九十五年十一月五日七時許起至「九十六年五月二日
    」中午某時止，在上開地址等處，以將第二級毒品甲基安非
    他命置於吸食器內燒烤吸食其生成煙霧之方式，密集施用第
    二級毒品甲基安非他命多次等事實，前經臺灣板橋地方法院
    檢察署檢察官以九十五年度偵字第七五五０號提起公訴及移
    送併案（九十五年度偵字第二五三八號、九十五年度毒偵字
    第六八七號），經台灣板橋地方法院於「九十六年七月三十
    日」以九十五年度訴字第三九五七號判決，依施用第一、二
    級毒品罪，分別判處被告有期徒刑一年二月、八月，應執行
    有期徒刑一年八月，被告雖不服提起上訴後，惟嗣於九十六
    年十二月二十五日撤回上訴而確定。是本件檢察官向台灣板
    橋地方法院起訴之上開施用第一、二級毒品犯行，已在前揭
    該院九十五年度訴字第三九五七號判決所認定之犯罪事實之
    內，足見兩案之犯罪事實為同一犯罪事實，且此一犯罪事實
    已經前開確定判決為實體判決確定。從而，檢察官就與被告
    前案確定判決為同一之犯罪事實，於前案實體判決確定之後
    ，於九十六年八月二十三日再向該院重行起訴，並以九十六
    年度訴字第三０００號繫屬於該院，而有案件曾經判決確定
    之情形，依刑事訴訟法第三百零二條第一款、第三百零七條
    ，逕為諭知免訴之判決。
四、檢察官上訴意旨略以：刑法於九十五年七月一日修正施行後
    ，已廢止該法第五十六條連續犯之規定，依該條修正之立法
    理由及最高法院九十六年度第九次刑庭會議決議，對於刑法
    修正後多次施用毒品之犯行，係採一罪一罰，除不得採連續
    犯之規定外，亦不符合集合犯或接續犯之適用（詳見決議所
    採丁說之內容）。乃原審以本案被告於九十六年五月二日日
    為警採尿回溯前二十六小時、九十六小時內之某時之施用第
    一級、第二級毒品之犯行，已為被告於九十五年十一月四日
    二十三時許起至九十六年五月二日中午止之多次施用毒品犯
    行之前案，即臺灣板橋地方法院於九十六年七月三十日所為
    九十五年度訴字第三九五七號判決之確定效力所及，而為免
    訴判決，尚與刑法第五十六條修正之立法理由及最高法院九
    十六年度第九次刑庭會議決議有違，難認妥適，稍嫌速斷。
    而臺灣板橋地方法院九十五年度訴字第三九五七號確定判決
    亦有再行斟酌之必要等語。
五、經查本件被告施用毒品之犯行，業據原審法院以九十五年度
    訴字第三九五七號判決確定。至原審該九十五年度訴字第三
    九五七號判決所為集合犯之認定，是否失當，在未經非常上
    訴程序撤銷前，其判決依然有效。故本件公訴意旨所指被告
    之犯行，自仍為前開確定判決效力所及。從而，原審依刑事
    訴訟法第三百零二條第一款諭知免訴判決，核無不合。公訴
    人就此不服上訴，為無理由，爰不經言詞辯論，逕予駁回。
據上論斷，應依刑事訴訟法第三百六十八條、第三百七十二條，
判決如主文。
中    華    民    國    97    年    3    月    31    日
                  刑事第十七庭  審判長法  官  趙功恆
                                      法  官  陳世宗
                                      法  官  陳憲裕
以上正本證明與原本無異。
如不服本判決，應於收受送達後十日內向本院提出上訴書狀，其
未敘述上訴之理由者並得於提起上訴後十日內向本院補提理由書
（均須按他造當事人之人數附繕本）。
                                      書記官  劉育妃
中    華    民    國    97    年    4     月    7     日


司法院資訊處製作；財團法人民間司法改革基金會備份。
